【裁判字號】    90,上易,3511
【裁判日期】    901220
【裁判案由】    竊盜
【裁判全文】
臺灣高等法院刑事判決                            九十年度上易字第三五一一號
    上  訴  人
    即  被  告  丙○○
右上訴人因竊盜案件，不服臺灣板橋地方法院九十年度易字第一六七一號，中華民國
九十年八月十七日第一審判決（起訴案號：臺灣板橋地方法院檢察署九十年度偵字第
一二二一六號）提起上訴，本院判決如左：
    主  文
上訴駁回。
    事實及理由
一、本案經本院審理結果，認第一審以上訴人即被告丙○○犯刑法第三百二十條第一
    項之竊盜罪，累犯，判處有期徒刑八月，認事用法及量刑均無不當，應予維持，
    並引用第一審判決書記載之事實、證據及理由(如附件所示)。
二、被告上訴意旨雖以：伊未竊取本案物品，伊不認識詹文吉，證人乙○○所供並不
    實在云云。惟查：
  (一)本案行動電話二支（一支為太電電訊、一支為DIGITAL）、照相機一台、角架一
    組均係被害人甲○○所有，而於八十九年四月十七日，在臺北縣三峽鎮○○路十
    五巷五號六樓之七其住處遭竊之事實，業據被害人甲○○於警訊及檢察官訊問時
    指述綦詳，並有臺北縣警察局贓物認領保管單一紙附卷可稽（見八十九年度偵字
    第八二八三號影印卷第第三十七頁）。
  (二)警方自甲○○住處房間抽屜上採得可疑之指紋，經送請內政部警政署刑事警察局
    比對結果，與該局檔存乙○○指紋卡之左拇指指紋相符，有內政部警政署刑事警
    察局八十九年四月二十日局紋字第四四五號鑑定書一份在卷可憑。證人乙○○所
    供：伊曾於八十九年四月十七日下午四時許，臺北縣三峽鎮○○路十五巷五號六
    樓之七甲○○住處外之公共樓梯間窗戶爬進開放式之陽台後，開啟未上鎖之落地
    窗門走進甲○○之屋內乙節，核與事實相符，自可採信。
  (三)證人林明賜於原法院訊問時到庭具結證稱：被告是我帶去詹文吉家認識詹文吉的
    ，我後來聽另一個朋友說被告有帶其他朋友到詹文吉家，但是不是帶乙○○我就
    不清楚等語（見原審卷第五十七頁）。則被告所辯：伊不認識詹文吉云云，顯非
    實在。
  (四)共犯乙○○於獲案之初在警訊中即供陳：（問：警方提供「紅龜」真實姓名為凌
    興華供你指認，你能否確認此人就是於八十九年四月十七日十六時與你共同侵入
    臺北縣三峽鎮○○路十五巷五號共同竊之人？），經我指認照片確實是「紅龜」
    本人無誤，當時確實是與他共同侵入該址無誤等語（見八十九年度偵字第一二二
    一六號偵查卷第十頁背面）。在檢察官偵查供陳：（問：八十九年四月十七日下
    午四時你與何人去三峽中華路之房屋內？），是庭上之「紅龜」帶我進去的云云
    （見同上卷第三十四頁背面）。在原審供稱：被告先帶我到四樓他朋友家談辦手
    機事情，被告說他忘了帶身分證說要回去拿，就帶我到六樓，我們從樓梯間沒有
    關的窗戶爬進陽台，再從陽台沒有關的落地窗門打開進去的，我們進去時就發現
    裡面房間很亂，後來，我們也是從窗戶爬出來，因為被告說他鑰匙丟了等語（見
    原審卷第三十四頁）。在本院調查中仍具結供稱：那被偷的地方還是凌興華帶我
    去的，去到那邊他說這是他家，他說沒有帶鑰匙，樓梯間有窗戶，窗戶旁邊有一
    個陽台，我們從陽台進去，進去後是落地窗，落地窗有無上鎖我忘了，他說找不
    到證件；... 之後我們就到他朋友家泡茶，他朋友家也在那一棟，我們有下樓梯
    ；應該是我們先到他朋友家，他朋友不在家，他才帶我到被偷的那家，說是他家
    ，我們從那邊出來後，才又去他朋友家，他朋友已經回來了，我們就在那邊泡茶
    等語（見本院九十年十一月二十七日訊問筆錄）。前述供詞核與另位證人詹文吉
    於八十九年五月二日警訊時所供：乙○○是一名綽號「紅龜」男子帶來我家做客
    的；... 「紅龜」是林明賜帶來我家聊天幾次認識的；（問：八十九年四月十七
    日下午十六時許乙○○有否與「紅龜」到你家？做什麼事？），有、我有聽「紅
    龜」有拿行動電話叫乙○○辦電話卡云云（見八十九年度偵字第八二八三號影印
    卷八十九年五月二日警訊筆錄），均相符合。參以，本案發生至今時間長達一年
    七個月，證人乙○○歷經警訊、檢察官偵查、原審及本院多次調查，其所供情節
    非但均相一致，甚且記憶猶新無一差異，其所為供證應非出自編撰誣攀，自可採
    信。
三、被告上訴意旨否認犯罪，為無理由，應予駁回。
據上論結，應依刑事訴訟法第三百七十三條、第三百六十八條，判決如主文。
本案經檢察官田炳麟到庭執行職務。
中      華      民      國    九十      年     十二     月     二十     日
                              臺灣高等法院刑事第十二庭
                                  審判長法  官   劉  景  星
                               法  官   陳  志  洋
                                        法  官   陳  博  志
右正本證明與原本無異。
不得上訴。
                                        書記官   陳  嘉  文
中      華      民      國     九十     年   十二       月     二十一   日
附錄：本案論罪科刑法條全文
刑法第三百二十條第一項：
意圖為自己或第三人不法之所有，而竊取他人之動產者，為竊盜罪，處五年以下有期
徒刑、拘役或五百元以下罰金。
刑法第三百四十九條第二項：
搬運、寄藏、故買贓物或為牙保者，處五年以下有期徒刑、拘役或科或併科一千元以
下罰金。


司法院資訊處製作；財團法人民間司法改革基金會備份。
